---
title: "Reporte de tareas de usuario"
params:
  date_max: "2022-11-25"
  date_min: "2022-11-01"
  group_id: TAREAS_GROUP_ID
  user_id: TAREAS_USER_ID
  user_data: LIST
  tasks_data: LIST
output: 
  pagedown::html_paged:
    css:
      - custom-fonts.css
      - custom-page.css
      - custom-default.css
---

```{r setup,include=FALSE}
knitr::opts_chunk$set(
	echo = FALSE,
	message = FALSE,
	warning = FALSE, 
	fig.width = 8,
	fig.height = 4,
	fig.align = "center"
)
```


```{r}
library(tidyverse)
library(reportesAPI)
library(glue)

source("reporte_functions.R")
  
theme_set(theme_reporte())
```

```{r}
# user <- db$db_get_query("SELECT * FROM users WHERE user_id = {user_id}", user_id = user_id)
user <- params$user_data
```

|                          |                                                                               |
|-------------------|-----------------------------------------------------|
| **Nombres**:             | `r user$name`                                                                 |
| **Apellidos**:           | `r user$last_name`                                                            |
| **Periodo del reporte**: | Desde `r format(date_min, "%d/%m/%Y")` hasta `r format(date_max, "%d/%m/%Y")` |

```{r}
progress_levels <- c("Pendiente", "En proceso", "Pausado", 
                     "En revisión", "Observado", "Terminado")
```

```{r}
# tasks_period <- get_tasks_period(db, group_id, user_id, date_min, date_max)
tasks_period <- params$tasks_data
```

# Tareas

La siguiente tabla cuenta todas las tareas que fueron marcadas como terminadas por el responsable de equipo

```{r}
tasks_period |> 
  filter(status_current == "Terminado") |> 
  count(output_unit, wt = output_current) |> 
  rename(
    `Unidad de medida` = output_unit,
    Cantidad = n
  ) |> 
  reporte_gt(caption = "Productos de tareas terminadas en el periodo") 
```

La siguiente tabla cuenta todas las tareas en las que se reportó un avance durante el periodo, que no han sido reportadas como terminadas por el responsable de equipo. 

```{r}
tasks_period |> 
  filter(status_current != "Terminado") |> 
  count(output_unit, wt = output_current) |> 
  rename(
    `Unidad de medida` = output_unit,
    Cantidad = n
  ) |> 
  reporte_gt(caption = "Productos de tareas no terminadas en el periodo") 
```


\pagebreak

Una descripción de gráfico

```{r, fig.cap="Estado de las tareas con última modificación en el periodo"}
tasks_period |> 
  mutate(status_current = factor(status_current, levels = progress_levels)) |> 
  count(status_current) |> 
  ggplot(aes(status_current, n)) +
  geom_col() +
  scale_y_continuous(minor_breaks = \(num) seq_len(max(num))) +
  labs(
    x = "Estado",
    y = "N° de tareas"
  ) 
```

Una descripción de gráfico

```{r, fig.cap="Tareas agregadas por fecha"}
tasks_period |> 
  mutate(date = as.Date(time_creation)) |> 
  count(date) |> 
  complete(date = seq(date_min, date_max, by = 1)) |> 
  replace_na(list(n = 0)) |> 
  ggplot(aes(date, n)) +
  geom_line() +
  scale_y_continuous(minor_breaks = \(num) seq_len(max(num))) +
  scale_x_date(date_breaks = "1 day", date_labels = "%a %d/%m") +
  labs(
    x = "Fecha",
    y = "N° de tareas"
  ) +
  theme(
    axis.ticks.x = element_line(),
    axis.text.x = element_text(angle = 45, hjust = 1)
  )
```
